【裁判字號】    97,易,1451
【裁判日期】    970918
【裁判案由】    詐欺等
【裁判全文】
臺灣彰化地方法院刑事判決              97年度易字第1451號
公  訴  人  臺灣彰化地方法院檢察署檢察官
被      告  甲○○
                    （另案於臺灣臺南監獄臺南分監執行中）
上列被告因詐欺等案件，經檢察官提起公訴（97年度偵字第2956
、3770號），於本院準備程序中，被告就被訴事實為有罪之陳述
，經裁定改行簡式審判程序，本院判決如下：
    主  文
甲○○意圖為自己不法之所有，而侵占自己持有他人之物，處有
期徒刑伍月。又意圖為自己不法之所有，以詐術使人將本人之物
交付，處有期徒刑伍月。應執行有期徒刑玖月。
    犯罪事實
一、甲○○曾因提供帳戶幫助詐欺取財案件，經本院於民國97年
    1 月15日以97年度彰簡字第37號判決判處有期徒刑5 月在案
    （現在臺南分監執行中，不構成累犯）。竟仍不知悔改，又
    為下列犯行：
  (一)先於97年1 月26日23時23分許，在臺北縣中和市○○街44巷
    1 之2 號3 樓「蘋果屋照相器材租售店」，以新臺幣（下同
    ）3500元，向丙○○租用Nikon 牌相機1 組（編號0000000
    、序號D300HKSET ，市價約新臺幣10萬3500元），租期至97
    年1 月29日22時止。詎甲○○因需錢孔急，於97年1 月29日
    屆期日仍不歸還上開相機，反基於為自己不法所有之犯意，
    變易持有為所有，而將該相機1 組侵占入己，再於97年1 月
    31日14時許，在彰化縣彰化交流道下，將前揭相機售予不知
    情之周志忠，得款5 萬元。其後周志忠將上開相機上網拍賣
    ，適為丙○○上網察覺此事，乃報警處理，並與周志忠聯絡
    後，相約於97年2 月1 日14時30分許，在臺中縣烏日鄉高鐵
    臺中站內碰面，丙○○當場查驗後確認為上開出租予甲○○
    之相機，即由到場警員當場查扣前揭相機1 組（含背包、電
    池等附件）。
  (二)又意圖為自己不法之所有，於97年間某日（3 月10日以前）
    ，在不詳地點上網連結至「露天拍賣」網站，並使用「wen.
    taco@msn.com」帳號刊登拍賣訊息，偽稱「劉威凱」，刊登
    拍賣Sony Ericsson W910i 手機之假訊息，且提供其向不知
    情之友人廖淳嵐（另由檢察官為不起訴處分）所借用之中國
    信託商業銀行帳戶（帳號：000000000000號）及自己所使用
    之00-00000000 號、0000000000號等電話。適有乙○○於97
    年3 月10日3 時30分許，在嘉義市住處上網至該網站，見前
    揭訊息乃陷於錯誤而網路下標，甲○○並指示須匯款1 萬元
    至廖淳嵐之上開帳戶內，乙○○則於同日匯款1 萬元至廖淳
    嵐之帳戶內，旋遭甲○○、廖淳嵐於97年3 月11日、14日提
    領花用。嗣經乙○○匯款後遲未收到手機，復以上開000000
    0000號電話與甲○○聯繫，甲○○仍謊稱已經出貨等語，其
    後有其他網友買家以email 通知乙○○可能遭甲○○詐騙，
    乙○○乃報警處理，始循線查悉上情。
二、案經丙○○訴由臺中縣警察局烏日分局報告臺灣臺中地方法
    院檢察署檢察官呈請臺灣高等法院檢察署檢察長移轉，暨乙○○訴由彰化縣警察局彰化分局報請臺灣彰化地方法院檢察
    署檢察官偵查起訴。
    理  由
一、按除被告所犯為死刑、無期徒刑、最輕本刑為3 年以上有期
    徒刑之罪或高等法院管轄第1 審案件者外，於前條第1 項程
    序進行中，被告先就被訴事實為有罪之陳述時，審判長得告
    知被告簡式審判程序之旨，並聽取當事人、代理人、辯護人
    及輔佐人之意見後，裁定進行簡式審判程序；除簡式審判程
    序及簡易程序案件外，第1 審應行合議審判，刑事訴訟法第
    273 條之1 第1 項、第284 條之1 分別定有明文。本件被告
    甲○○所涉係死刑、無期徒刑、最輕本刑為3 年以上有期徒
    刑之罪或高等法院管轄第1 審案件以外之罪，並於本院行準
    備程序時就被訴事實為有罪之陳述，本院合議庭依前揭規定
    ，經評議結果，裁定改由受命法官獨任行簡式審判程序。
二、訊據被告甲○○坦承有上開侵占及詐欺之犯行，且經證人即
    被害人丙○○、乙○○於警詢、偵查中指證綦詳，並據證人
    周志忠、廖淳嵐等人分別於警詢、偵查中證述屬實，復有廖
    淳嵐之中國信託商業銀行帳戶交易明細表、被害人匯款執據
    、買賣證明書、蘋果屋攝影器材出租合約書、甲○○所簽發
    之本票影本、「wen.taco@msn.com」電子郵件信箱申請人資
    料、網友email 予乙○○之訊息及查獲照片等件附卷可稽，
    暨有上開Nikon 相機1 組扣案可資佐證。再者證人廖淳嵐於
    偵查中明確結證：00-00000000 號、0000000000號電話均為
    被告所使用等語，而證人乙○○亦證稱：伊曾與被告所使用
    之0000000000電話聯絡，被告於電話中坦承姓「」，不是
    「劉威凱」，被告還向伊謊稱已出貨及托運單號等語；又被
    害人乙○○匯款後，亦由甲○○、廖淳嵐將款項提領花用，
    已為前述。是被告前於警詢、偵查中空言辯稱：確有「劉威
    凱」之人，上開訊息係劉威凱刊登云云，顯係避重就輕卸責
    之詞，其嗣於本院審理時所為之自白，應認核與事實相符，
    堪以採信。本件事證明確，被告上開犯行均堪認定，應依法
    論科。
三、核被告甲○○所為，係犯刑法第335 條第1 項之侵占罪及同
    法第339 條第1 項之詐欺取財罪。其先後2 次犯行，犯意各
    別，行為互殊，應分論併罰。爰審酌被告之素行不佳，且遭
    查獲後仍杜撰「劉凱威」之人以圖卸責，暨其智識程度、犯
    罪之動機、目的、手段、侵占或詐欺財物之價值、所生之危
    害，暨犯罪後就侵占犯行始終坦承不諱（但尚未能與被害人
    丙○○達成和解），另就詐欺犯行亦能於本院審理時坦承犯
    罪，且詐欺犯行已與被害人乙○○達成和解（參卷附和解書
    ）等一切情狀，分別量處如主文所示之刑，並定其應執行刑
    ，以資懲儆。
據上論斷，應依刑事訴訟法第299 條第1 項前段，刑法第335 條
第1 項、第339 條第1 項、第51條第5 款，刑法施行法第1 條之
1 ，判決如主文。
本案經檢察官賴志盛到庭執行職務。
中    華    民    國    97    年    9     月    18    日
                  刑事第七庭          法  官  郭麗萍
以上正本證明與原本無異。
如不服本判決，應於判決送達後10日內，向本院提出上訴書狀，
上訴書狀應「敘述具體上訴理由」，並按他造當事人之人數附繕
本。「切勿逕送上級法院」。
告訴人或被害人對於判決如有不服具備理由請求檢察官上訴者，
其上訴期間之計算係以檢察官收受判決正本之日期為準。
中    華    民    國    97    年    9     月    19    日
                                      書記官  吳冠慧
附錄本案論罪科刑法條全文：
中華民國刑法第335條
（普通侵占罪）
意圖為自己或第三人不法之所有，而侵占自己持有他人之物者，
處 5 年以下有期徒刑、拘役或科或併科 1 千元以下罰金。
前項之未遂犯罰之。
中華民國刑法第339條
（普通詐欺罪）
意圖為自己或第三人不法之所有，以詐術使人將本人或第三人之
物交付者，處5年以下有期徒刑、拘役或科或併科1千元以下罰金
。
以前項方法得財產上不法之利益或使第三人得之者，亦同。
前二項之未遂犯罰之。


司法院資訊處製作；財團法人民間司法改革基金會備份。
